臺灣板橋地方法院民事判決　九十一年度重訴字第二○六號
　　原　　　告　　美商微軟公司
　　法定代理人　　甲○○○○○.
　　訴訟代理人　　乙○○
　　　　　　　　　丙○○
　　　　　　　　　戊○○
　　　　　　　　　己○○
　　人　　　　　丁○○
右當事人間因原告提起刑事附帶民事訴訟，請求侵權行為損害賠償事件，經本院刑事
庭移送前來，本院判決如左︰
    主    文
被告應連帶給付原告新臺幣陸拾捌萬元，及自民國九十年十月十三日起至清償日止，
按週年利率百分之五計算之利息。
被告應連帶負擔費用將附表一所示之道歉啟事，以長二十五公分、寬十九公分之篇幅
登載於經濟日報第一版下半頁壹日。
被告應應連帶負擔費用將本事件民事最後事實審判決主文欄，及本院九十年度易字第
二九二八號刑事確定判決主文暨事實欄，以長二十五公分、寬十九公分篇幅，登載於
經濟日報第一版下半頁壹日。
原告其餘之訴駁回。
訴訟費用由被告連帶負擔十分之一，餘由原告負擔。
本判決第一項於原告以新臺幣貳拾參萬元為被告供擔保後，得假執行。
原告其餘假執行之聲請駁回。
    事    實
甲、原告方面：
一、聲明：除主文第一項聲明為「被告應連帶給付原告新臺幣（下同）八百萬元，及
    自起訴狀繕本送達之翌日起至清償日止，按年息百分之五計算之利息」及假執行
    之擔保金額外，餘如主文所示，並願供擔保請准宣告假執行。
二、陳述：
    被告楊明德係被告傑智電腦資訊有限公司（下稱傑智公司）之負責人，明知如附
    表二所示之八種電腦軟體（下稱系爭軟體）係原告享有著作財產權之電腦程式著
    作，非經著作權人同意，不得擅自重製，竟基於銷售營利之概括犯意，未經原告
    之同意或授權，自民國八十九年十一月間起，至九十年四月九日止，在台北縣三
    峽鎮○○路六號之公司營業處所及台北縣三峽鎮○○路○段一七八號二樓被告丁
    ○○住處，連續重製系爭軟體，附加於其所組裝販賣之電腦硬碟中，一併出售予
    客戶，侵害原告之著作財產權，嗣並由原告於八十九年十一月間向被告所購買之
    二台電腦，及警方於九十年四月九日在被告上開營業處所及住處分別查獲之十三
    台電腦硬碟中，發現被告非法重製系爭軟體共九十二套（詳如附表二）。查被告
    長期違法將上開電腦軟體重製於電腦硬碟中，附隨其所銷售之電腦中，贈送予不
    特定之消費者，此種長期惡意侵害原告電腦著作權之行為，對原告所造成之損害
    實甚為鉅大，無法估計，故原告自得以著作權法第八十八條第三項之規定，以每
    一種軟體為單位，按侵害情節最重大一百萬元計算之。亦得依著作權法第八十四
    條規定，請求被告登報道歉，並依同法第八十九條規定，請求被告將民、刑事判
    決全部或一部登載於新聞紙。
三、證據：提出軟體市價表二紙、臺灣板橋地方法院九十年偵字第七０九四號起訴書
    影本一件為證。
乙、被告方面：
一、聲明：求為判決駁回原告之訴及假執行之聲請。
二、陳述：被告對原告主張侵害著作權事實，不爭執。
丙、本院依職權調閱台灣板橋地方法院檢察署九十一年度罰執字第四二四號被告違反
    著作權法卷宗（含本院九十年度易字第二九二八號刑事卷宗、臺灣板橋地方法院
    檢察署九十年度偵字第七０九四號、第一三一二三號偵查卷宗）。
    理      由
一、本件原告主張被告丁○○係被告傑智公司之負責人，明知如附表二所示之八種電
    腦軟體（下稱系爭軟體）係原告享有著作財產權之電腦程式著作，非經著作權人
    同意，不得擅自重製。竟未經原告之同意或授權，而基於銷售營利之概括犯意，
    自八十九年十一月間起，至九十年四月九日止，在台北縣三峽鎮○○路六號之公
    司營業處所及台北縣三峽鎮○○路○段一七八號二樓被告丁○○住處，連續重製
    系爭軟體，附加於組裝販賣之電腦硬碟內銷售予顧客，而侵害原告之著作權等事
    實，業據其提出著作權登記證明本暨相關宣誓證書影本各一份附於台灣板橋地方
    法院檢察署九十年度偵字第七０九四號被告被訴違反著作權法偵查卷內可證，並
    有現場照片一百零二幀、電腦紀錄表十三張及光碟片三片扣於該刑事案卷可憑，
    且為被告所自認。被告因此所涉及刑責部分，亦經刑事法院分別依違反著作權法
    罪名，判處被告楊明德有期徒刑八年，緩刑三年；被告傑智公司罰金新臺幣拾貳
    萬元確定等情，亦據本院調閱本院九十年度易字第二九二八號刑事卷宗查證屬實
    。是原告之主張，堪信為真實。
三、按「因故意或過失不法侵害他人之著作財產權，負損害賠償責任。數人共同不法
    侵害者，連帶負賠償責任。如被害人不易證明其實際損害額，得請求法院依侵害
    情節，在一萬元以上五十萬元以下酌定賠償額。如損害行為屬故意且情節重大者
    ，賠償額得增至一百萬元。」著作權法第八十八條第一項及第三項定有明文。又
    民法第二十八條規定：「法人對於其董事或其他有代表權之人因執行職務所加於
    他人之損害，與該行為人連帶負損害賠償之責。」。被告丁○○為被告傑智公司
    之負責人，從事電腦產品之買賣業務，明知電腦軟體程式之重製與銷售，須經著
    作權人之授權始得為之，竟未經原告之授權，擅將系爭軟體，重製於電腦硬碟中
    ，併隨電腦出售，而侵害原告之著作權，被告丁○○因執行職務，而加損害於原
    告，被告傑智公司自應與被告丁○○連帶負賠償之責，則原告依據上開規定訴請
    被告連帶賠償損害，自屬有據。茲審究如下：
    （一）本事件於刑事案件中，經原告購買及警方查獲之電腦共有十五台，而其中
          經查獲非法重製原告公司軟體之種類及數量，均如附表二所示，數量匪多
          ，且被告係以出售電腦附贈軟體之方式侵害原告著作權，並非屬大量重製
          光碟之販售業者，核其情節尚非重大。原告主張情節重大，既未舉證以為
          證明，即非可取。
    （二）又上開著作權法第八十八條第三項之規定，應係指每一著作財產權而言，
          亦即每一著作物應各個計算，故一次侵害數個著作財產權，應逐一各別計
          算其損害額。本院審酌被告之侵害情節，及原告販賣系爭軟體之零售市價
          （如附表三）等情，認原告之各以賠償WINDOW98為十萬元、WORD2000含97
          為十萬元、FRONTPAGE2000為六萬元、ACCESS97、EXCEL97、POWERPOINT97
          、OUTLOOK2000各為十萬元，VISUALBASIC 6.0為二萬元，合計為六十八萬
          元為適當。從而原告請求被告連帶給付原告六十八萬元，及自起訴狀繕本
          送達（即九十年十月十二日起算）之翌日起至清償日止，按週年利率百分
          之五計算之利息之範圍內，洵屬正當，應予准許。逾此部分所為之請求，
          為無理由，應予駁回。
四、次按侵害著作人格權者，被害人並得請求表示著作人之姓名或名稱、更正內容或
    為其他回復名譽之適當處分；又被害人得請求由侵害人負擔費用，將判決書內容
    全部或一部登載新聞紙、雜誌，著作權法第八十五條第二項及第八十九條分別定
    有明文。查，被告丁○○重製標示有原告名稱之著作物，已侵害原告之著作人格
    權及財產權，則原告依前揭規定，請求被告將附表一所示之道歉啟事，以長二十
    五公分、寬十九公分之篇幅登載於經濟日報第一版下半頁壹日，及將本事件民事
    最後事實審判決主文欄、本院九十年度易字第二九二八號刑事確定判決主文暨事
    實欄，以長二十五公分、寬十九公分篇幅，登載於經濟日報第一版下半頁壹日，
    亦屬有據。本院審酌審究原告之著作財產權及人格權受侵害、其上開著作權益不
    乏供產業利用者，並被告侵害情節尚非重大等情，認原告請求刊登於經濟日報第
    一版下半頁一日，核屬適當應予准許。
五、原告陳明願供擔保請准為假執行之宣告，經核就主文第一項所示其勝訴部分，尚
    無不合，爰酌定相當之擔保金額准許之。至原告敗訴部分，假執行之聲請，已失
    所附麗，併予駁回。
六、據上結論：本件原告之訴為一部有理由，一部無理由，依民事訴訟法第七十九條
    項但書、第八十五條第二項、第三百九十條第二項，判決如主文。
中　　　華　　　民　　　國　　九十一　　年　　　八　　　月　　　三十　　日
                                    臺灣板橋地方法院民事第三庭
~B法　    官　葉靜芳
右正本證明與原本無異。
如不服本判決，應於判決送達後廿日，內向本院提出上訴狀。
中　　　華　　　民　　　國　　九十一　　年　　　九　　　月　　　十一　　日
~B法院書記官　陳金鳳
